臺灣高等法院臺南分院民事裁定　94年度抗字第404號
抗告人　甲○○
　　　　乙○○
相對人　丙○○
代理人　李合法　律師
上列抗告人因與相對人間請求給付價金事件，對於中華民國94年
7月4日臺灣臺南地方法院93年度訴字第1531號裁定提起抗告，本
院裁定如下：
    主    文
抗告駁回。
抗告訴訟費用由抗告人負擔。
    理    由
一、原審法院裁定以：上訴人（被告）即抗告人與被上訴人（原
    告）即相對人因原審法院93年度訴字第1531號請求給付價金
    事件，抗告人提起上訴，查本件訴訟標的金額為新台幣（下
    同）1,100,000元，應徵第二審裁判費17,835元，未據抗告
    人繳納，茲依民事訴訟法第442條第2項規定，限該抗告人於
    收受該裁定後5日內如數向原審法院繳納，逾期即駁回其上
    訴等語。
二、抗告意旨略以：抗告人與相對人因請求給付價金事件，不服
    原審94年7月4日所為應繳納二審裁判費17,835元之裁定，經
    抗告人細算，第二審裁判費應為17,650元，詎原審法院竟裁
    定為17,835元，顯屬不符合，爰依法提起抗告。
三、按因財產權而起訴，其訴訟標的之金額或價額在新臺幣10萬
    元以下部分，徵收1千元；逾10萬元至100萬元部分，每萬元
    徵收100元；逾100萬元至1千萬元部分，每萬元徵收90元；
    逾1千萬元至1億元部分，每萬元徵收80元；逾1億元至10億
    元部分，每萬元徵收70元；逾10億元部分，每萬元徵收60元
    ；其畸零之數不滿萬元者，以萬元計算。又向第二審或第三
    審法院上訴，依民事訴訟法第77條之13及第77條之14規定，
    加徵裁判費10分之5，民事訴訟法第77條之13、第77條之16
    第1項定有明文。又原告之訴，起訴不合程式或不備其他要
    件者，依其情形可以補正，經審判長定期間命其補正而不補
    正者，法院應以裁定駁回之，民事訴訟法第249條第1項第6
    款亦定有明文。抗告法院認抗告為不合法或無理由者，應為
    駁回抗告之裁定。民事訴訟法第495條之1第1項、第449條第
    1項亦有明定。
四、經查：抗告人因與相對人間請求給付價金事件，抗告人提起
    第二審上訴，未據繳納裁判費，經原審於94年7月4日裁定，
    本件訴訟標的金額為1,100,000元，應徵第二審裁判費17,83
    5元，揆諸前開說明，自屬正當。抗告意旨主張抗告人應徵
    第二審裁判費用為17,650元，而非如原審法院裁定之17,835
    元云云，復未說明其所主張應徵第二審裁判費為17,650元之
    理由，要無可採。從而，原審法院裁定本件訴訟標的金額為
    1,100,000元，應徵第二審裁判費17,835元，核無不合。抗
    告意旨仍執前詞指摘原裁定不當，求予廢棄，為無理由。
五、據上論結，本件抗告為無理由，依民事訴訟法第495條之1第
    1項、第449條第1項、第95條、第78條、第85條第1項前段，
    裁定如主文。
中　　華　　民　　國　　94　　年　　8 　　月　　25　　日
                  民事第四庭    審判長法　官  林金村
　　　　　　　　　　　　　　          法　官　黃三哲
　　　　　　　　　　　　　　　　      法　官　胡景彬
上為正本係照原本作成。
不得再抗告。
中　　華　　民　　國　　94　　年　　8　 　月　　26　　日
                                      書記官  趙玲瓏
                                                 K
